# Nama : Zunanda Ibrahim
# NIM  : 20523200

---
Latihan
1. Gunakan Metode Bisection untuk mencari perkiraan akar dari fungsi-fungsi berikut!
    a. f(x)=x−−√−cosx pada selang [0,1]
    b. f(x)=3(x+1)(x−12)(x−1) pada selang [−2,1.5] dan [-1.25,2.5]
    c. f(x)=x3−2x2+14x−6 pada selang [0.1];[1,3.2];[3.2,4] dengan toleransi error 10−2
2. Gunakan Metode Newton untuk mencari perkiraan akar fungsi-fungsi berikut!
    a. f(x)=x2−6 dengan inisialisasi awal p0=1
    b. f(x)=x3−2x2+14x−6 dengan inisialisasi awal p0=1.5
3. Untuk mengerjakan soal 1 dan 2, silakan anda melakukan adjustment terhadap parameter      cacah iterasi dan atau toleransi error untuk mendapatkan hasil terbaik!
---
```{r}
library(cmna)
library(Deriv)
```

```{r}
fa <- function(x) {
  sqrt(x)-cos(x)
}
curve(fa, xlim=c(0,2))
abline(h=0)
abline(v=0)
```
```{r}
fb <- function(x) {
  3*(x+1)*(x-1/2)*(x-1)
}
curve(fb, xlim=c(0,3))
abline(h=0)
abline(v=0)
```
```{r}
fc <- function(x) {
  x^3-2*x^2+14*x-6
}
curve(fc, xlim=c(0,5))
abline(h=0)
abline(v=0)
```
```{r}
#1a
bisection(fa, 0, 1, tol = 1,m = 10)
```
```{r}
#1b
bisection(fb, -2, 1.5, tol = 4,m = 10)
bisection(fb, -1.25, 2.5, tol = 4,m = 10)
```
```{r}
#1c
bisection(fc, 0, 1, tol = 0.4,m = 10)
bisection(fc, 1, 3.2, tol = 0.6,m = 10)
bisection(fc, 3.2, 4, tol = 1,m = 10)
```
```{r}
#2a
fa <- function(x) {
  x^2-6
}
fp <- Deriv(fa)
fp
newton(fa, fp, 1, tol = 0.1, m = 10)
```
```{r}
#2b
fb <- function(x) {
  x^3-2*x^2+14*x-6
}
fo <- Deriv(fb)
fo
newton(fb, fo, 1.5, tol = 0.1, m = 10)
```

